臺灣臺中地方法院刑事判決　　　　　　　96年度易字第5168號
公　訴　人　臺灣臺中地方法院檢察署檢察官
被　　　告　乙○○
　　　　　　　　　　（現於臺灣臺中看守所羈押中）
上列被告因竊盜案件，經檢察官提起公訴（96年度偵字第22752
號），本院判決如下：
    主    文
乙○○攜帶兇器竊盜，處有期徒刑柒月，扣案之白色布袋壹只及
手套壹只均沒收。
    犯罪事實
一、乙○○因缺錢花用，竟意圖為自己不法之所有，於民國96年
    9月27日上午8時40分許，前往位於臺中縣潭子鄉○○村○○
    路○段之新興營區，擅自由未上鎖之後門侵入以圍牆及鐵絲
    網圍繞之該營區及其內之建築物內；乙○○持其在該營區內
    不詳地點所拾得之客觀上足供兇器使用之螺絲起子一把（按
    該螺絲起子是否為他人所有、遺失或棄置均有所不明，又無
    證據證明被告就該螺絲起子有何不法所有意圖，爰作有利於
    被告之認定，就該部分不另論竊盜或侵占遺失物等罪），先
    竊取由駐守該營區之現役軍人甲○○管領之陸軍迷彩服上衣
    一件（價值約新臺幣〈下同〉450元，查獲後業已發還甲○
    ○），並將竊得之迷彩服上衣穿在身上，喬裝成軍人，再使
    用上開螺絲起子拆解、竊取由甲○○所管領之鋁合金窗框共
    計十六條（價值約365元，查獲後業已發還甲○○）。乙○
    ○得手後，即將竊得之鋁合金窗框放入自備之白色布袋內，
    適遭甲○○發現並邀集同在該營區之現役軍人田永祥一同阻
    止乙○○離開，而為警據報趕赴現場，並扣得乙○○所有供
    其竊盜所用之上開白色布袋一只及手套一只，遂查獲上情。
二、案經甲○○訴請臺中縣警察局豐原分局報請臺灣臺中地方法
    院檢察署檢察官偵查起訴。
    理    由
一、上開犯罪事實，業據被告乙○○於本院審理時坦承不諱，核
    與證人甲○○、田永祥於警詢時所指述、證述之情節相符，
    復有搜索扣押筆錄、扣押物品目錄表、贓證物認領保管單、
    案發現場圖各一份及查獲現場照片八幀等在卷可憑，並有被
    告所有供本件竊盜犯行所用之白色布袋一只及手套一只扣案
    可佐；又本件遭拆解鋁合金窗框之現場所遺留之球鞋鞋印，
    要與被告乙○○為警查獲當時所著之球鞋鞋印相吻合一節，
    亦經證人甲○○於警詢時證述明確，且有上開查獲現場照片
    可資參佐，足認被告自白確與事實相符，堪可採信。綜上所
    述，本案事證明確，被告犯行堪以認定。（按被告及公訴人
    於本院調查證據時，對於上開審判外之言詞陳述或書面陳述
    ，均未於言詞辯論終結前聲明異議，本院審酌該等陳述作成
    時並無不可信之情況，且尚屬適當，依刑事訴訟法第159 條
    之5之規定，均應認有證據能力，附此敘明。）
二、論罪科刑部分：
  (一)查被告所持用之螺絲起子一把，長約二十公分，主體為金屬
    材質，前端呈尖銳狀等情，有該螺絲起子扣案可佐，且既能
    用以拆解鑲嵌於水泥牆上之鋁合金窗框，足見該工具之質的
    堅硬，且有一定之質量，在客觀上足以對人之生命、身體構
    成威脅，應屬兇器無訛。又本件臺中縣潭子鄉○○村○○路
    ○段之新興營區，有圍牆及鐵絲網附聯圍繞整座營區，且被
    告係由未上鎖之後門進入營區建築物內拆解上開鋁合金窗框
    等情，業經被告自承及證人甲○○於警詢時證述綦詳，並有
    前述案發現場圖在卷可按。是核被告所為，係犯刑法第306
    條第1項之無故侵入建築物及附連圍繞之土地罪及同法第321
    條第1項第3款之攜帶兇器竊盜罪。
  (二)被告先後竊取陸軍迷彩服上衣及鋁合金窗框，係利用同一犯
    罪機會為之，時間密接，地點緊鄰，侵害同一法益，其各該
    行為之獨立性極為薄弱，依一般社會健全觀念，在時間差距
    上，難以強行分開，在刑法評價上，以視為數個舉動之接續
    施行，合為包括之一行為予以評價，較為合理，故應論以接
    續犯，屬單純一罪（最高法院86年台上字第3295號判例要旨
    供參）。又被告所為侵入建築物及附連圍繞之土地之犯行要
    屬「繼續犯」之性質，而被告侵入後所為之竊盜犯行之違犯
    時間乃在侵入建築物及附連圍繞之土地之期間內，兩者於時
    間及行為上均相互重疊，應認具有行為同一性，故被告以一
    行為而同時觸犯構成要件不相同之罪名，為想像競合犯，應
    依刑法第55條之規定，從一重之攜帶兇器竊盜罪論處。公訴
    人雖僅就被告之竊盜犯行提起公訴，然檢察官就犯罪事實一
    部起訴者，其效力及於全部，刑事訴訟法第267條定有明文
    ，本件被告同時所犯之侵入建築物及附連圍繞之土地罪，亦
    據被害人甲○○提出告訴，且與前揭論罪科刑之攜帶兇器竊
    盜罪部分，有想像競合犯之關係，已如前述，本院自應就屬
    於裁判上一罪之侵入建築物及附連圍繞之土地犯行，一併加
    以裁判，併予敘明。
  (三)爰審酌被告於實施本件竊盜犯行前之96年4月至7月間，已犯
    有十餘次竊盜犯行，甫經本院分別以96年度易字第4555號、
    96年度易字第5118號判決在案，有臺灣高等法院被告前案紀
    錄表在卷可考，其正值壯年，為圖私利，竟不思勞動生產，
    冀圖不勞而獲，其所持用之螺絲起子一把，質的堅硬，可用
    以攻擊人，對於人之生命、身體已構成一定程度之威脅，手
    段並非和平，幸未因而加害任何人，又其竊取所得之物價值
    非高，尚未獲利即已為警查獲而發還被害人領具，另其於警
    、偵訊時一度飾詞狡辯否認犯行，嗣於本院審理時方知所悔
    悟而坦承犯行之犯後態度，暨其智識程度及生活狀況等一切
    情狀，量處如主文所示之刑。
  (四)扣案之白色布袋及手套各一只，均為被告所有，供其犯本件
    竊盜犯行所用之物，業據被告供承不諱，爰依刑法第38條第
    1項第2款之規定，併予宣告沒收之。至於扣案之螺絲起子一
    把，被告始終否認為其所有，本案復無積極證據證明該螺絲
    起子確為被告所有，即與沒收之法定要件未合，爰不併予宣
    告沒收。
四、據上論斷，應依刑事訴訟法第299條第1項前段，刑法第321
    條第1項第3款、第306條第1項、第55條、第38條第1項第2款
    ，判決如主文。
中　　華　　民　　國　　96　　年　　10　　月　　31　　日
                  刑事第十二庭  法　官　廖慧如
以上正證明與原本無異。
如不服本判決，應於送達後10日內向本院提出上訴書狀（應敘述
具體理由並附繕本），上訴於臺灣高等法院臺中分院。
上訴書狀如未敘述理由，應於上訴期間屆滿後20日內補提理由書
於本院。
                                書記官　王美珍
中　　華　　民　　國　　96　　年　　10　　月　　31　　日
附錄論罪科刑法條
中華民國刑法第321條
犯竊盜罪而有左列情形之一者，處6月以上、5年以下有期徒刑：
一　於夜間侵入住宅或有人居住之建築物、船艦或隱匿其內而犯
　　之者。
二　毀越門扇、牆垣或其他安全設備而犯之者。
三　攜帶兇器而犯之者。
四　結夥三人以上而犯之者。
五　乘火災、水災或其他災害之際而犯之者。
六　在車站或埠頭而犯之者。
前項之未遂犯罰之。
